# 陈版你好，请教一个股份支付的问题，感谢！

提问人：威塔 时间：2017-07-03 15:59:37
公司在股改前设立了一个员工持股平台（有限合伙），按当时每股净资产的价格增资持有拟挂牌公司股权，持股平台的股权拟分三批对员工做股权激励。第一批为合伙企业设立时，故设立时大股东持有合伙企业财产份额的三分之二（代以后不特定的激励对象持有），并担任执行事务合伙人，员工持有合伙企业财产份额的三分之一。公司挂牌后，拟进行第二次股权激励，大股东拟将其持有的部分财务份额转让给员工，转让价格参考挂牌公司此时的每股净资产，此时挂牌公司每股净资产为 2 元，而挂牌公司引进的外部投资者对公司的估值是每股 12 元，本次大股东转让财产份额对应的挂牌公司股份数为 200 万股，该财产份额转让是否涉及股份支付的问题，大股东代以后激励对象持有财产份额所涉及的股份支付的问题是否在第一次股权激励时已评价？如涉及股份支付金额是否为（12-10）*200 十分感谢！

回答人：chenyiwei
第一次持股平台设立时，大股东持有合伙企业财产份额的三分之二（代以后不特定的激励对象持有），这部分股份尚未明确到最终的激励对象，故当时不做股份支付处理。 后续将这部分代持股份对应的持股平台权益转让给员工时，应按第二次转让发生时的标的股份公允价值 12 元与转让价格 2 元之差确认股份支付费用。你的意见基本合理。